臺灣士林地方法院刑事判決　　　　　　　 93年度訴字第582號
公　訴　人　臺灣士林地方法院檢察署檢察官
被　　　告　丙○○
上列被告因偽造文書等案件，經檢察官提起公訴（92年度偵字第
6166號），被告為有罪之陳述，經本院合議庭裁定本件宜由受命
法官獨任進行簡式審判程序，判決如下：
    主  文
丙○○共同連續行使偽造私文書，足以生損害於他人，處有期徒
刑肆月，如易科罰金，以佰元折算壹日。
如附表所示信用卡消費簽帳單（均為1 式3 聯）上偽造之乙○○
署押各壹枚均沒收。
    事  實
一、丙○○因與友人甲○○（俟到案另結）至酒店作樂積欠債務
    ，且無錢花用，竟於民國90年10月22日11時許，在台北縣汐
    止市○○路○ 段22巷20號2 樓其住處，趁其父親乙○○外出
    之際，徒手竊取乙○○所有、置於房間衣櫃衣服內之中國信
    託商業銀行股份有限公司（以下簡稱中國信託商銀）卡號
    0000000000000000號、台新商業銀行股份有限公司（以下簡
    稱台新商銀）卡號0000000000000000號、美商花旗銀行股份
    有限公司（以下簡稱花旗銀行）卡號0000000000000000號信
    用卡3 張（其竊盜部分經乙○○告訴後復撤回告訴），得手
    後，與甲○○基於偽造文書及意圖為自己不法所有之概括犯
    意聯絡，於90年10月22日、同年月23日，共同連續多次至臺
    北縣板橋市、臺北市松山區一帶之信用卡特約商店消費，推
    由甲○○向店員出示上開信用卡，並在消費簽帳單（均為1
    式3 聯）上偽造乙○○之簽名，表示乙○○有在該特約商店
    簽帳消費其上所示之事項及金額，特約商店並得據以向銀行
    請款，再由銀行轉向乙○○請款之意，而偽造該等私文書，
    並交付店員而行使之，致使特約商店職員誤認甲○○係乙○○本人而陷於錯誤，交付商品予甲○○、丙○○，足以生損
    害於乙○○、特約商店及中國信託商銀、台新商銀、花旗銀
    行，計丙○○、甲○○以上開信用卡共詐得新台幣（下同）
    122,527 元之財物，其各次消費之時間、地點、金額、信用
    卡號等均詳如附表所示。
二、案經乙○○訴由臺北縣政府警察局汐止分局報請台灣士林地
    方法院檢察署檢察官偵查起訴。
    理  由
一、訊據被告丙○○對上揭事實坦承無諱，核與被害人乙○○證
    述、共犯甲○○供述之情節相符，並有信用卡消費簽帳單5
    紙、台新商銀及花旗銀行信用卡帳單各1 件等附卷可稽，事
    證明確，被告犯行堪以認定，應依法論科。
二、按在特約商店信用卡簽帳單上偽簽他人署押，係表示他人有
    在該特約商店消費簽帳單上所示之事項及金額之事實，而特
    約商店可據以向約定之銀行請款，銀行再轉向該他人請款之
    意，是該偽造他人署押於信用卡簽帳單之行為，自足以生損
    害於他人，應成立偽造私文書罪，有最高法院91年度台上字
    第2550號判決可參。被告與甲○○基於犯意聯絡，推由甲○○以乙○○名義，於消費簽帳單上簽名後並行使上開文書，
    核其所為，係犯刑法第216 條、第210 條之行使偽造私文書
    罪。其於上開文件上偽造乙○○署押之行為，係偽造消費簽
    帳單文書之部分行為；又其偽造上開文書後復持以行使，偽
    造私文書之低度行為應為行使之高度行為所吸收，均不另論
    罪。再其等以乙○○名義刷卡以詐取財物，係犯刑法第339
    條第1 項之詐欺取財罪。被告先後多次行使偽造私文書、詐
    欺取財之行為，均各時間緊接，手法相同，且係犯構成要件
    相同之罪名，顯係基於概括犯意而為，應各依連續犯之規定
    以一罪論，並依法加重其刑。被告與甲○○間就上開犯行有
    犯意之聯絡，行為之分擔，均為共同正犯。其所犯共同連續
    行使偽造私文書、共同連續詐欺取財等罪間，有方法結果之
    牽連關係，應依刑法第55條之規定從一重之連續行使偽造私
    文書罪處斷。爰審酌被告係因積欠債務且無錢花用而罹犯行
    、其冒名之人係其父親乙○○、乙○○於事後表明對被告不
    再追究及被告犯罪之手段、犯罪所生之損害、犯罪後坦承犯
    行態度尚稱良好等一切情狀，量處如主文所示之主刑，並諭
    知易科罰金之折算標準，以資懲儆。
二、如附表所示之信用卡消費簽帳單（均為1 式3 聯）上偽造之
    乙○○簽名，係偽造之署押，應依刑法第219 條之規定沒收
    之。
據上論斷，應依刑事訴訟法第273 條之1 第1 項、第299 條第1
項前段、刑法第28條、第56條、第216 條、第210 條、第339 條
第1 項、第55條、第41條第1 項、第219 條、罰金罰鍰提高標準
條例第1 條前段、第2條，判決如主文。
本案經檢察官簡志龍到庭執行職務
中　　華　　民　　國　　94　　年　　4 　　月　　20　　日
                  刑事第五庭法  官  彭洪媛
以上正本證明與原本無異。
如不服本判決，應於判決送達後10日內，向本院提出上訴狀。
                            書記官  周霙蘭
中　　華　　民　　國　　94　　年　　4 　　月　　25　　日
附錄本案論罪科刑法條全文：
刑法第216條
行使第210 條至第215 條之文書者，依偽造、變造文書或登載不
實事項或使登載不實事項之規定處斷。
刑法第210條
偽造、變造私文書，足以生損害於公眾或他人者，處5 年以下有
期徒刑。
刑法第339條
意圖為自己或第 3 人不法之所有，以詐術使人將本人或第 3 人
之物交付者，處5 年以下有期徒刑、拘役或科或併科1000元以下
罰金。
以前項方法得財產上不法之利益或使第 3 人得之者，亦同。
前二項之未遂犯罰之。
附表：
┌──┬─────┬─────────────┬─────┬────────┐
│編號│　時間　　│　地　　　　　　　　點　　│金額（新台│　信用卡號　　　│
│　　│　　　　　│　　　　　　　　　　　　　│幣元）　　│　　　　　　　　│
├──┼─────┼─────────────┼─────┼────────┤
│1　 │90.10.22　│發得商行（兔寶寶KTV 酒店）│20,000    │中國信託商銀　　│
│　　│22：10　　│臺北縣板橋市○○○路20號5 │　        │0000000000000000│
│　　│　　　　　│樓                        │　　　　　│　　　　　　　　│
├──┼─────┼─────────────┼─────┼────────┤
│2　 │90.10.22　│同上                      │11,500　　│中國信託商銀　　│
│　　│22：56　　│                          │　　　　　│0000000000000000│
├──┼─────┼─────────────┼─────┼────────┤
│3　 │90.10.23　│上順金銀珠寶有限公司　　　│59,250　　│台新商銀　　　　│
│　　│          │臺北市○○區○○街222 號1 │　　　　　│0000000000000000│
│　　│　        │樓                        │　　　　　│　　　　　　　　│
├──┼─────┼─────────────┼─────┼────────┤
│4   │90.10.23　│三商行饒和街分公司　　　　│5,777 　　│台新商銀　　　  │
│　  │16：05　　│臺北市○○區○○街191號   │　        │0000000000000000│
│    │          │                          │　　　　　│                │
├──┼─────┼─────────────┼─────┼────────┤
│5　 │90.10.23　│米蘭歐式花坊有限公司　　　│26,000　　│花旗銀行　　　  │
│　　│12：49　　│臺北市○○區○○路180 巷1 │　　　　　│0000000000000000│
│　　│　　　　　│號                        │　　　　　│　　　　　　　　│
├──┴─────┴─────────────┴─────┴────────┤
│金額共計 122,527元                                                        │
└─────────────────────────────────────┘
